

Vương Thị Hà Nguyên

Ngày sinh: 22-05-1995

Giới tính: Nữ

Điện thoại: (+84) 0985561945

Email: Nguyenvth2205@gmail.com

Địa chỉ: 44 Xuân Hòa 2, Thanh Khê, Đà Nẵng

Website: https://www.facebook.com/hanguyen2205

MỤC TIÊU NGHỀ NGHIỆP

Áp dụng những kinh nghiệm về kỹ năng bán hàng và sự hiểu biết về thị trường để trở thành một nhân viên bán hàng chuyên nghiệp, mang đến nhiều giá trị cho khách hàng và công ty. Từ đó giúp công ty tăng số lượng khách hàng và tăng doanh số.

HỌC VẤN

08/2013 - 06/2018

Đại học Duy Tân

Chuyên ngành: Dược sỹ Đại học

KINH NGHIỆM LÀM VIỆC

02/2017 - 08/2017

Nhà thuốc Đại học - 254 Nguyễn Văn Linh, Đà Nẵng

Học việc part- time

- Thu nhận nhiều kinh nghiệm bán thuốc theo đơn
- Nâng cao kỹ năng, cách trao đổi thông tin với bệnh nhân.

08/2017 - 05/2018

Quầy thuốc Tín Lê

Học việc part- time

- Trực tiếp điều trị cho bệnh nhân dưới sự chỉ dẫn của người hướng

dẫn.

CHỨNG CHỈ

Toeic: 550

Chứng chỉ tin học : Sử dụng Excel, Word, PowerPoint

CÁC KỸ NĂNG

Kỹ năng giao tiếp Giao tiếp tốt, có khả năng thuyết phục cao.

Kỹ năng làm việc với nhóm Phối hợp tốt với các bạn học viên khác.

Kỹ năng lên kế hoạch và quản lý thời gian hiệu quả

lên kế hoạch và Lên kế hoạch tốt

NGƯỜI THAM CHIẾU

Chị: Đỗ Thị Hải Quỳnh - Quản lý nhà thuốc Nhà thuốc Đại học - 254 Nguyễn Văn Linh

Điện thoại: 0918837032

Cô: Nguyễn Thị Tín - Chủ quầy thuốc Quầy thuốc Tín Lê - huyện Krong Buk, tỉnh DakLak Điện thoại: 01656450369